【裁判字號】    99,交聲,849
【裁判日期】    990818
【裁判案由】    違反道路交通管理處罰條例聲明異議
【裁判全文】
臺灣桃園地方法院交通事件裁定         99年度交聲字第849號
抗 告人 即
原處分機關  交通部公路總局新竹區監理所桃園監理站
受 處分 人
即 異議 人  甲○○
上列抗告人因受處分人違反道路交通管理處罰條例事件，對本院
民國99年7 月30日99年度交聲字第849 號裁定提起抗告，本院更
為裁定如下：
    主  文
原裁定撤銷。
異議駁回。
    理  由
一、抗告意旨略以：違反道路交通管理事件統一裁罰基準及處理
    細則業於民國99年3 月5 日交通部交路字第0992285009號、
    內政部臺內字警字第0990870381號令修正發布第2 條附表，
    是依修正後之違反道路交通管理事件統一裁罰基準表之規定
    ，違反道路交通管理處罰條例第53條應處罰鍰新臺幣（以下
    同）1,800 元，倘逾越應到案期限30日內者，則應裁處1,90
    0 元，原裁決書應無違誤，為維護道路交通管理目的及公平
    性原則，爰提起抗告，請求撤銷原裁定，維持原處分等語。
二、按原審法院認為抗告有理由者，應更正其裁定，刑事訴訟法
    第408 條第2 項定有明文，此規定依道路交通管理處罰條例
    第89條，亦準用於交通事件。
三、本院原裁定認異議人甲○○於99年5 月31日11時25分許，騎
    乘車牌號碼F62-252 號重型機車，行經桃園縣八德市○○路
    、廣福路口時，確有駕車行經有燈光號誌管制之交岔路口闖
    紅燈之違規行為，業已詳細敘明理由如原裁定理由欄三所示
    ，茲予以引用（如附件），不另贅述。次查違反道路交通管
    理事件統一裁罰基準及處理細則第2 條附表即違反道路交通
    管理事件統一裁罰基準表（以下簡稱統一裁罰基準表）確於
    99年3 月5 日經交通部交路字第0990085009號令、內政部台
    內警字第0990870381號令會銜修正公佈施行，則原處分機關
    依據道路交通管理處罰條例第53條第1 項、修正後違反道路
    交通管理事件統一裁罰基準表之規定，依違規車種類別，以
    異議人逾越應到案期限30日內始到案聽候裁決，裁處罰鍰1,
    900 元，於法自無違誤。本院原裁定疏未注意及此，遽認原
    處分機關裁處罰鍰1,900 元與統一裁罰基準表不符，即有未
    洽，是本件抗告為有理由，依上開法條之規定，本院應自行
    將原裁定撤銷。又異議人聲明異議部分為無理由，既經認定
    如前（即前揭引用原裁定理由欄三所示），本院自應更正裁
    定駁回異議人之異議如主文第2 項所示，以資適法。
據上論斷，應依刑事訴訟法第408 條第2 項，道路交通案件處理
辦法第19條，裁定如主文。
中    華    民    國    99    年    8     月    18    日
                        交通法庭  法  官  許雅婷
以上正本證明與原本無異。
如不服本裁定，應於裁定送達後5 日內向本院提出抗告狀（應附
繕本）。
                                  書記官  吳玉蘭
中    華    民    國    99    年    8     月    19    日

司法院資訊處製作；財團法人民間司法改革基金會備份。
